# 关于在建工程减值后，工程开工结算的减值处理

提问人：小石头 5280 时间：2016-03-06 10:09:00
请教版主，在建工程以前年度停止建设，已经按照规定全额计提过减值，但后期工程又开始开工建设，前期计提减值部分结算金额比原先估计减值部分要小，是否可以冲减已计提的减值，还是有其他的处理方式啊。有点没想明白，万分感谢。

回答人：chenyiwei
非金融非流动资产的减值准备都是一经计提、不得转回的。所以原先已经计提的减值准备不能再进行转回处理。后续该工程完工转固时，按成本转为固定资产原值，按在建工程减值准备转为固定资产减值准备。